【裁判字號】    92,家抗,15
【裁判日期】    920324
【裁判案由】    聲明繼承
【裁判全文】
臺灣高等法院臺中分院民事裁定  九十二年度家抗字第一五號
      抗  告  人  己○○
                  甲○○
                  丁○○
                  丙○○
                  戊○○
                  庚○○
      代  理  人  乙○○
右抗告人聲明繼承遺產事件，抗告人對於中華民國九十一年十二月二十三日臺灣南投
地方法院九十一年度聲繼字第七號裁定提起抗告，本院裁定如左：
      主      文
原裁定廢棄。
抗告人聲請繼承辛○○○○○○在台灣遺產之表示應予准許。
聲明及抗告費用均由抗告人負擔。
      理      由
一、按大陸地區人民繼承臺灣地區人民之遺產，應於繼承開始起三年內以書面向被繼
    承人住所地之法院為繼承之表示；逾期視為拋棄其繼承權。臺灣地區與大陸地區
    人民關係條例第六十六條第一項所明定。又臺灣地區與大陸地區人民關係條例施
    行細則第四十三條第一項規定，大陸地區人民依本條例第六十六條規定繼承台灣
    地區人民之遺產，而向被繼承人住所地法院為繼承之表示者，應檢具下列文件：
    (一)聲請書，(二)被繼承人死亡時之全戶戶籍謄本及繼承系統表，(三)符合繼承人身份
    之證明文件。又同條第三項規定，第一項第三款身分證明文件，應經行政院設立
    或指定之機構或委託之民間團體驗證。查，辛○○○○○○於民國（以下同）十
    年五月十三日出生，生前設籍於南投縣南投市，於九十一年八月六日死亡，其在
    台灣地區並無繼承人，抗告人為王良木之繼承人，向原法院聲明繼承，業據提出
    王良木死亡時全戶戶籍謄本、繼承系統表、經財團法人海峽交流基金會認證之親
    屬關係公證書及證明書在卷可證。而依據其提出經財團法人海峽交流基金會認證
    之親屬關係公證書及證明書記載王良木之年籍、生前住所，核與王良木死亡時全
    戶戶籍謄本記載相符，並有王良木遺書在卷可憑。又王良木生前同在台灣省政府
    研考會服務之同事陳國樑證稱，卷附之遺書確為王良木所遺留，王良木在台並未
    再婚，抗告人確為王良木之繼承人等語明確，堪認抗告人為王良木之繼承人。抗
    告人於法定期間三年內以書面向管轄法院為繼承辛○○○○○○在台灣財產之表
    示，自屬有據。原法院以身分證明文件與戶籍謄本無法看出有何關聯，而駁回抗
    告人繼承之表示，尚有未合。抗告意旨聲明廢棄原裁定，為有理由，爰由本院予
    以廢棄，並准抗告人為聲請繼承王良木遺產之表示，以昭適法。
二、依非訟事件法第二十八條、第八條第一項、第十條、民事訴訟法第四百九十二條
    第二項、第八十五條第一項前段，裁定如主文。
中      華      民      國    九十二    年      三      月    二十四    日
~B1家事法庭審判長法  官  吳火川
~B2              法  官  吳惠郁
~B3              法  官  饒鴻鵬
右為正本係照原本作成。
如不服本裁定應於裁定送達後十日內向本院提出抗告理由狀（須按他造人數附具繕本
），並繳納抗告裁判費新台幣肆拾伍元及送達用雙掛號郵票拾份（每份拾肆元）。
~B              書記官  陳三軫
中      華      民      國    九十二    年      三      月    二十五    日
                                                                        Ｈ


司法院資訊處製作；財團法人民間司法改革基金會備份。
